【裁判字號】    90,訴,663
【裁判日期】    901128
【裁判案由】    損害賠償
【裁判全文】
臺灣雲林地方法院民事判決  九十年度訴字第六六三號
    原      告  甲○○
    被      告  乙○○
右當事人間請求損害賠償事件，本院判決如左：
    主      文
被告應給付原告新台幣壹拾萬元，及自民國九十年十月十日起至清償日止，按週年利
率百分之五計算之利息。
原告其餘之訴駁回。
訴訟費用由被告負擔十分之一，餘由原告負擔。
    事      實
甲、原告方面：
壹、聲明：被告應給付原告新台幣（下同）一百萬元，及自起訴狀繕本送達之翌日起
    至清償日止，按週年利率百分之五計算之利息。
貳、陳述：
    被告涉及恐嚇事已為檢察官提起公訴（台灣雲林地方法院檢察署檢察官九十年度
    偵字第三二四六號起訴書），並由  鈞院審理中（九十年度易字第六０四號），
    由於被告之恐嚇行為，已造成原告心理之極大恐懼，且影響原告之商業經營，衡
    請雙方之身分地位、社會評價及被告所造成之損害情形，爰依侵權行為損害賠償
    請求權訴請被告應給付原告如訴之聲明所示之慰撫金。
、證據：提出台灣雲林地方法院檢察署檢察官九十年度偵字第三二四六號起訴書、
    畢業證書影本、在職證明書各乙份為證。
乙、被告方面：
壹、聲明：原告之訴駁回。
貳、陳述：被告並無恐嚇之犯意，有關被告所稱之：「再花二百萬元也要讓妳（按為
    原告）好看，花二百萬元我也不會跑路，我跟妳講到這裡，剁一隻腳也不只二百
    萬元（台語）。」等語乃為被告之口頭禪，況原告亦無心理恐懼之情形，是被告
    無庸賠償，縱認被告應賠償，請審酌本件被告僅為口頭之不當言語，損害非鉅而
    酌減慰撫金之金額。
丙、本院依職權向財政部台灣省中區國稅局雲林縣分局調取兩造歸戶財產查詢清單，
    及自八十七年起迄今之所得申報資料暨免扣繳憑單。
    理      由
一、原告起訴主張：被告對伊為恐嚇行為，業經檢察官提起公訴，現由  鈞院審理中
    ，被告之恐嚇行為已造成伊心理極大恐懼，且影響原告商業經營，爰依侵權行為
    損害賠償請求權訴請被告應給付一百萬元之精神慰撫金及法定遲延利息等語。被
    告則以：被告並無恐嚇之犯意，有關被告所稱之：「再花二百萬元也要讓妳（按
    為原告）好看，花二百萬元我也不會跑路，我跟妳講到這裡，剁一隻腳也不只二
    百萬元（台語）。」等語乃為被告之口頭禪，況原告亦無心理恐懼之情形，是被
    告無庸賠償，縱認被告應賠償，請審酌本件僅為口頭之不當言語，損害非鉅而酌
    減慰撫金之金額等語置辯。
二、經查，原告主張被告於八十八年間因五十萬元及其利息之給付票款事件對原告之
    配偶張永隆提起民事訴訟，由本院斗六簡易庭以八十八年六簡字第三一八號受理
    在案，原告之配偶張永隆遂委由伊擔任訴訟代理人。於八十九年一月四日上午，
    上開案件在本院斗六簡易庭開庭完畢後，兩造發生爭吵，詎被告竟基於恐嚇之犯
    意，在本院斗六簡易庭大門口圍牆內附近，向伊恐嚇稱：再花二百萬元也要讓妳
    好看，花二百萬元我也不會跑路，我跟妳講到這裡，剁一隻腳也不只二百萬元（
    台語）等語，而以加害身體之事，恐嚇原告，致伊心生畏懼，並生危害於伊安全
    等情，業據提出台灣雲林地方法院檢察署檢察官九十年度偵字第三二四六號起訴
    書為證，被告除自承有對原告講過上開之言語外，其餘均予以否認，並以前揭情
    詞置辯。然查，觀之被告之上開恐嚇言詞及語氣，在社會一般通念上，信一般有
    理解事務能力之人均得明其義涵，而因此心生畏佈恐懼，致生危害於安全，並無
    其他變態事實得認原告可獨例外，況原告於案發後旋即至雲林縣警察局斗六派出
    所尋問警員林村地如何處理此事等情，亦有證人林村地於上開刑事案件審理時到
    庭證述綦詳，顯見被告上揭之恐嚇言語業已使原告心生畏懼無訛，本院九十年度
    易字第六０四號刑事案件亦作同一認定，並判處被告拘役二十日，有刑事判決乙
    份在卷，是被告所辯不足採信，堪信原告主張上情為真。
三、按因故意或過失，不法侵害他人之權利者，負損害賠償責任。不法侵害他人之身
    體、健康、名譽、自由、信用、隱私、貞操，或不法侵害其他人格法益而情節重
    大者，被害人雖非財產上之損害，亦得請求賠償相當之金額。其名譽被侵害者，
    並得請求回復名譽之適當處分，民法第一百八十四條第一項前段、一百九十五條
    第一項分別定有明文。本件被告以加害身體之事，恐嚇原告，致生危害於安全之
    事實，業如前述，則原告本於侵權行為之法律關係請求被告賠償慰撫金，揆諸前
    揭規定，核無不合，是本院審酌原告為國中畢業，現於永達沙發行擔任針車助理
    ，每月工作收入約為二萬六千元（見原告所提之畢業證書、在職證明書），目前
    無不動產、動產（見財政部台灣省中區國稅局雲林縣分局九十年十一月五日中區
    雲縣資字第０九０００一七九七八號函），被告為國中畢業，現為家庭主婦，名
    下有三筆不動產及一車輛（見上開國稅局函），原告因被告上揭恐嚇言語致心理
    畏懼，然被告之所以口出此言，乃因其於案發當時遭原告及配偶欠錢不還，心急
    氣憤所致，然被告嗣後並未再進一步接觸原告，或有意實現恐嚇內容，被告之犯
    行尚屬非鉅等情，認原告所得請求之賠償額，應以十萬元為適當。從而原告請求
    在十萬元之範圍內，及自起訴狀繕本送達之翌日起，按週年利率百分之五計算之
    法定遲延利息，為有理由，應予准許，逾此部分之請求，為無理由，應予駁回。
四、本件判決之基礎已臻明確，兩造其餘之攻擊防禦方法及陳述，均經斟酌，核與判
    決之結果不生影響，爰不一一論述，附此敘明。
五、據上論結，本件原告之訴為一部有理由，一部無理由，依民事訴訟法第七十九條
    但書，判決如主文。
中      華      民      國    九十    年    十一    月      二十八      日
                                臺灣雲林地方法院民事庭
~B法      官  陳秋如
右為正本係照原本作成
如對本判決上訴，須於判決送達後廿日內向本院提出上訴狀
中      華      民      國    九十    年    十一    月      二十八      日
~B法院書記官  廖錦棟


司法院資訊處製作；財團法人民間司法改革基金會備份。
